{"present": {"1 Singular": {"Affirmative": "faighim", "Question": "an bhfaighim?", "Negative": "n\u00ed fhaighim"}, "2 Singular": {"Affirmative": "faigheann t\u00fa", "Question": "an bhfaigheann t\u00fa?", "Negative": "n\u00ed fhaigheann t\u00fa"}, "3 Singular": {"Male": {"Affirmative": "faigheann s\u00e9", "Question": "an bhfaigheann s\u00e9?", "Negative": "n\u00ed fhaigheann s\u00e9"}, "Female": {"Affirmative": "faigheann s\u00ed", "Question": "an bhfaigheann s\u00ed?", "Negative": "n\u00ed fhaigheann s\u00ed"}}, "1 Plural": {"Compressed": {"Affirmative": "faighimid", "Question": "an bhfaighimid?", "Negative": "n\u00ed fhaighimid"}, "Extended": {"Affirmative": "faigheann muid", "Question": "an bhfaigheann muid?", "Negative": "n\u00ed fhaigheann muid"}}, "2 Plural": {"Affirmative": "faigheann sibh", "Question": "an bhfaigheann sibh?", "Negative": "n\u00ed fhaigheann sibh"}, "3 Plural": {"Affirmative": "faigheann siad", "Question": "an bhfaigheann siad?", "Negative": "n\u00ed fhaigheann siad"}, "Passive": {"Affirmative": "faightear", "Question": "an bhfaightear?", "Negative": "n\u00ed fhaightear"}}, "future": {"1 Singular": {"Affirmative": "gheobhaidh m\u00e9", "Question": "an bhfaighidh m\u00e9?", "Negative": "n\u00ed bhfaighidh m\u00e9"}, "2 Singular": {"Affirmative": "gheobhaidh t\u00fa", "Question": "an bhfaighidh t\u00fa?", "Negative": "n\u00ed bhfaighidh t\u00fa"}, "3 Singular": {"Male": {"Affirmative": "gheobhaidh s\u00e9", "Question": "an bhfaighidh s\u00e9?", "Negative": "n\u00ed bhfaighidh s\u00e9"}, "Female": {"Affirmative": "gheobhaidh s\u00ed", "Question": "an bhfaighidh s\u00ed?", "Negative": "n\u00ed bhfaighidh s\u00ed"}}, "1 Plural": {"Compressed": {"Affirmative": "gheobhaimid", "Question": "an bhfaighimid?", "Negative": "n\u00ed bhfaighimid"}, "Extended": {"Affirmative": "gheobhaidh muid", "Question": "an bhfaighidh muid?", "Negative": "n\u00ed bhfaighidh muid"}}, "2 Plural": {"Affirmative": "gheobhaidh sibh", "Question": "an bhfaighidh sibh?", "Negative": "n\u00ed bhfaighidh sibh"}, "3 Plural": {"Affirmative": "gheobhaidh siad", "Question": "an bhfaighidh siad?", "Negative": "n\u00ed bhfaighidh siad"}, "Passive": {"Affirmative": "gheofar", "Question": "an bhfaighfear?", "Negative": "n\u00ed bhfaighfear"}}, "past": {"1 Singular": {"Affirmative": "fuair m\u00e9", "Question": "an bhfuair m\u00e9?", "Negative": "n\u00ed bhfuair m\u00e9"}, "2 Singular": {"Affirmative": "fuair t\u00fa", "Question": "an bhfuair t\u00fa?", "Negative": "n\u00ed bhfuair t\u00fa"}, "3 Singular": {"Male": {"Affirmative": "fuair s\u00e9", "Question": "an bhfuair s\u00e9?", "Negative": "n\u00ed bhfuair s\u00e9"}, "Female": {"Affirmative": "fuair s\u00ed", "Question": "an bhfuair s\u00ed?", "Negative": "n\u00ed bhfuair s\u00ed"}}, "1 Plural": {"Compressed": {"Affirmative": "fuaireamar", "Question": "an bhfuaireamar?", "Negative": "n\u00ed bhfuaireamar"}, "Extended": {"Affirmative": "fuair muid", "Question": "an bhfuair muid?", "Negative": "n\u00ed bhfuair muid"}}, "2 Plural": {"Affirmative": "fuair sibh", "Question": "an bhfuair sibh?", "Negative": "n\u00ed bhfuair sibh"}, "3 Plural": {"Compressed": {"Affirmative": "fuair siad", "Question": "an bhfuair siad?", "Negative": "n\u00ed bhfuair siad"}, "Extended": {"Affirmative": "fuaireadar", "Question": "an bhfuaireadar?", "Negative": "n\u00ed bhfuaireadar"}}, "Passive": {"Affirmative": "fuarthas", "Question": "an bhfuarthas?", "Negative": "n\u00ed bhfuarthas"}}, "condi": {"1 Singular": {"Affirmative": "gheobhainn", "Question": "an bhfaighinn?", "Negative": "n\u00ed bhfaighinn"}, "2 Singular": {"Affirmative": "gheof\u00e1", "Question": "an bhfaighfe\u00e1?", "Negative": "n\u00ed bhfaighfe\u00e1"}, "3 Singular": {"Male": {"Affirmative": "gheobhadh s\u00e9", "Question": "an bhfaigheadh s\u00e9?", "Negative": "n\u00ed bhfaigheadh s\u00e9"}, "Female": {"Affirmative": "gheobhadh s\u00ed", "Question": "an bhfaigheadh s\u00ed?", "Negative": "n\u00ed bhfaigheadh s\u00ed"}}, "1 Plural": {"Compressed": {"Affirmative": "gheobhaimis", "Question": "an bhfaighimis?", "Negative": "n\u00ed bhfaighimis"}, "Extended": {"Affirmative": "gheobhadh muid", "Question": "an bhfaigheadh muid?", "Negative": "n\u00ed bhfaigheadh muid"}}, "2 Plural": {"Affirmative": "gheobhadh sibh", "Question": "an bhfaigheadh sibh?", "Negative": "n\u00ed bhfaigheadh sibh"}, "3 Plural": {"Compressed": {"Affirmative": "gheobhaid\u00eds", "Question": "an bhfaighid\u00eds?", "Negative": "n\u00ed bhfaighid\u00eds"}, "Extended": {"Affirmative": "gheobhadh siad", "Question": "an bhfaigheadh siad?", "Negative": "n\u00ed bhfaigheadh siad"}}, "Passive": {"Affirmative": "gheofa\u00ed", "Question": "an bhfaighf\u00ed?", "Negative": "n\u00ed bhfaighf\u00ed"}}, "imper": {"1 Singular": {"Affirmative": "faighim!", "Negative": "n\u00e1 faighim!"}, "2 Singular": {"Affirmative": "faigh!", "Negative": "n\u00e1 faigh!"}, "3 Singular": {"Male": {"Affirmative": "faigheadh s\u00e9!", "Negative": "n\u00e1 faigheadh s\u00e9!"}, "Female": {"Affirmative": "faigheadh s\u00ed!", "Negative": "n\u00e1 faigheadh s\u00ed!"}}, "1 Plural": {"Compressed": {"Affirmative": "faighimis!", "Negative": "n\u00e1 faighimis!"}, "Extended": {"Affirmative": "faigheadh muid!", "Negative": "n\u00e1 faigheadh muid!"}}, "2 Plural": {"Affirmative": "faighig\u00ed!", "Negative": "n\u00e1 faighig\u00ed!"}, "3 Plural": {"Compressed": {"Affirmative": "faighid\u00eds!", "Negative": "n\u00e1 faighid\u00eds!"}, "Extended": {"Affirmative": "faigheadh siad!", "Negative": "n\u00e1 faigheadh siad!"}}, "Passive": {"Affirmative": "faightear!", "Negative": "n\u00e1 faightear!"}}, "pastConti": {"1 Singular": {"Affirmative": "d'fhaighinn", "Question": "an bhfaighinn?", "Negative": "n\u00ed fhaighinn"}, "2 Singular": {"Affirmative": "d'fhaighte\u00e1", "Question": "an bhfaighte\u00e1?", "Negative": "n\u00ed fhaighte\u00e1"}, "3 Singular": {"Male": {"Affirmative": "d'fhaigheadh s\u00e9", "Question": "an bhfaigheadh s\u00e9?", "Negative": "n\u00ed fhaigheadh s\u00e9"}, "Female": {"Affirmative": "d'fhaigheadh s\u00ed", "Question": "an bhfaigheadh s\u00ed?", "Negative": "n\u00ed fhaigheadh s\u00ed"}}, "1 Plural": {"Compressed": {"Affirmative": "d'fhaighimis", "Question": "an bhfaighimis?", "Negative": "n\u00ed fhaighimis"}, "Extended": {"Affirmative": "d'fhaigheadh muid", "Question": "an bhfaigheadh muid?", "Negative": "n\u00ed fhaigheadh muid"}}, "2 Plural": {"Affirmative": "d'fhaigheadh sibh", "Question": "an bhfaigheadh sibh?", "Negative": "n\u00ed fhaigheadh sibh"}, "3 Plural": {"Compressed": {"Affirmative": "d'fhaighid\u00eds", "Question": "an bhfaighid\u00eds?", "Negative": "n\u00ed fhaighid\u00eds"}, "Extended": {"Affirmative": "d'fhaigheadh siad", "Question": "an bhfaigheadh siad?", "Negative": "n\u00ed fhaigheadh siad"}}, "Passive": {"Affirmative": "d'fhaight\u00ed", "Question": "an bhfaight\u00ed?", "Negative": "n\u00ed fhaight\u00ed"}}, "subj": {"1 Singular": {"Affirmative": "go bhfaighe m\u00e9", "Negative": "n\u00e1r fhaighe m\u00e9"}, "2 Singular": {"Affirmative": "go bhfaighe t\u00fa", "Negative": "n\u00e1r fhaighe t\u00fa"}, "3 Singular": {"Male": {"Affirmative": "go bhfaighe s\u00e9", "Negative": "n\u00e1r fhaighe s\u00e9"}, "Female": {"Affirmative": "go bhfaighe s\u00ed", "Negative": "n\u00e1r fhaighe s\u00ed"}}, "1 Plural": {"Compressed": {"Affirmative": "go bhfaighimid", "Negative": "n\u00e1r fhaighimid"}, "Extended": {"Affirmative": "go bhfaighe muid", "Negative": "n\u00e1r fhaighe muid"}}, "2 Plural": {"Affirmative": "go bhfaighe sibh", "Negative": "n\u00e1r fhaighe sibh"}, "3 Plural": {"Affirmative": "go bhfaighe siad", "Negative": "n\u00e1r fhaighe siad"}, "Passive": {"Affirmative": "go bhfaightear", "Negative": "n\u00e1r fhaightear"}}, "verbal noun": "f\u00e1il", "verbal adjective": "faighte"}